【裁判字號】    90,易,586
【裁判日期】    900607
【裁判案由】    竊盜
【裁判全文】
臺灣彰化地方法院刑事判決                            九十年度易字第五八六號
    公  訴  人  臺灣彰化地方法院檢察署檢察官
    被      告  甲○○
右列被告因竊盜案件，經檢察官聲請簡易判決處刑（九十年度偵字第九七一號），本
院改依通常程序審理，判決如左：
    主      文
甲○○共同攜帶兇器竊盜，處有期徒刑陸月，如易科罰金，以佰元折算壹日。緩刑
貳年。
扣案之剪刀鉗壹支沒收。
    事      實
一、甲○○與綽號「阿南」之不詳姓名成年男子於民國九十年一月二十九日晚間十一
    時許，行經彰化縣鹿港鎮頭南里頭庄巷一六０號前，因見該處拆除廠房殘餘之牆
    壁上留有電纜線及電錶外殼，可變賣求現以供日常生活花費，渠等二人竟基於意
    圖為自己不法所有之犯意聯絡，由「阿南」持其所有、客觀上足供作為兇器使用
    之剪刀鉗一支，以剪斷電線之方式，共同竊取乙○○所有之上開電纜線一捆及電
    錶外殼一個（價值據乙○○稱約為新台幣六千元）得手。嗣經鄰人報警處理，於
    同日晚間十一時四十五分許，在上址為警當場查獲甲○○，並扣得「阿南」所有
    之剪刀鉗一支，綽號「阿南」之人則趁隙逃逸。
二、案經彰化縣警察局鹿港分局報請臺灣彰化地方法院檢察署檢察官偵查後，聲請簡
    易判決處刑，由本院改依通常程序審理。
    理      由
一、訊據被告甲○○對於右揭時地拿取他人財物之事實固坦承不諱，惟矢口否認有持
    用兇器竊盜情事，辯稱：當時電纜線被鐵架壓住，伊僅將電線拉起，並未使用剪
    刀鉗剪斷電線，且伊當時以為該物業經原所有人拋棄所有權云云。然查：右揭事
    實，業據被害人乙○○於警訊時指訴歷歷，並有贓物認領保管單一紙、失竊物品
    照片一張附卷可稽，復有剪刀鉗一支扣案為憑。而被告前於警訊時即已表明係以
    剪刀鉗作為犯罪工具，嗣於檢察官初次偵訊時亦稱：該剪刀鉗為「阿南」所有，
    並由「阿南」剪取電線等語，均未提及該電纜線係由渠等二人徒手拉起；且被害
    人於九十年四月二十七日警訊時復稱：經比對被告竊得之電纜線，其剪取痕跡、
    品牌、色澤，均與殘留於抽水馬達上一端之電纜線相互吻合，益徵該捆電纜線確
    係經由利器剪斷。被告事後翻異前詞，空言否認持用剪刀鉗行竊，並無所據，已
    難憑採。又該處廠房雖已處於拆除狀態，惟留置其內之相關配電設施既未經由所
    有人明示廢棄之意，亦無與其他廢棄物品同置一處之客觀事實，被告自無擅加揣
    測上開電纜線及電表外殼為無主物之餘地；況綽號「阿南」之人於發現員警上前
    盤查時旋即逃逸，畏罪心虛之情灼然甚明，被告既與「阿南」先有謀議並下手竊
    取，又何能謂其對於所為涉及不法毫無所悉？是其辯稱誤認為無主之物云云，亦
    與事實不符，自不足採。至扣案之剪刀鉗一支係金屬材質，末端尖銳，揮刺之際
    足以傷害他人身體，客觀上顯可供作兇器使用，要無疑義。本案事證已臻明確，
    被告犯行至堪認定。
二、核被告甲○○攜帶兇器，並持以竊取他人所有之物，所為係犯刑法第三百二十一
    條第一項第三款之攜帶兇器加重竊盜罪。被告與綽號「阿南」之成年男子就本件
    竊盜犯行，有犯意聯絡及行為分擔，均為共同正犯。爰審酌被告前無不法紀錄，
    品行尚非不良，及其犯罪之動機、目的、手段、所生危害、犯罪後並未完全坦承
    犯行之態度、僅具國小畢業學歷之智識程度等一切情狀，量處如主文所示之刑，
    併諭知易科罰金之折算標準，以示懲儆。又被告前未曾受有期徒刑以上刑之宣告
    ，有臺灣彰化地方法院檢察署刑案資料查註紀錄表及臺灣高等法院被告全國前案
    紀錄表在卷可按，經此偵審程序教訓，當能知所警惕，信無再犯之虞，本院認主
    文所宣告之刑，以暫不執行為宜，爰併宣告緩刑二年，用啟自新。另扣案之剪刀
    鉗一支，係供本件竊盜犯罪所用之物，且為共犯「阿南」所有，業據被告供明在
    卷，應依刑法第三十八條第一項第二款之規定，宣告沒收。
據上論斷，應依刑事訴訟法第四百五十二條、第二百九十九條第一項前段，刑法第二
十八條、第三百二十一條第一項第三款、第四十一條第一項前段、第七十四條第一款
、第三十八條第一項第二款，罰金罰鍰提高標準條例第二條，判決如主文。
本案經檢察官羅美秀到庭執行職務。
中      華      民      國      九十      年      六     月      七     日
                                臺灣彰化地方法院刑事第三庭
                                      法      官  高  文  崇
右正本證明與原本無異。
如不服本判決，應於判決送達後十日內向本院提出上訴狀( 須附繕本 )。
告訴人或被害人對於判決如有不服具備理由請求檢察官上訴者，其上訴期間之計算係
以檢察官收受判決正本之日期為準。
    法院書記官  楊  筱  惠
中      華      民      國      九十      年      六     月      八     日
刑法第三百二十一條
犯竊盜罪而有左列情形之一者，處六月以上五年以下有期徒刑：
一、於夜間侵入住宅或有人居住之建築物、船艦或隱匿其內而犯之者。
二、毀越門扇、牆垣或其他安全設備而犯之者。
三、攜帶兇器而犯之者。
四、結夥三人以上而犯之者。
五、乘火災、水災或其他災害之際而犯之者。
六、在車站或埠頭而犯之者。
前項之未遂犯罰之。


司法院資訊處製作；財團法人民間司法改革基金會備份。
